INTRODUCTIE

Mijn naam is Jordy van Santen, ik ben 21 jaar oud en ik ben een beginnend creatief programmeur uit Bleiswijk. In dit vak gebied heb ik nog geen werk ervaring, dit hoop ik tijdens mijn stageperiode op te doen. Ik ben een serieus en rustig persoon, en ik houd ervan om nieuwe dingen te ontdekken en te leren. Mijn passie is programmeren, omdat ik elke keer weer nieuwe dingen leer, en zo blijf ik mezelf uitdagen om mooiere en betere applicaties/websites te programmeren.



/jordy770



/linkedin.com/in/-

jordy-van-santen-b0a20851/

OPLEIDING

CMGT bachelor

Hogeschool rotterdam | Sep 2017 - heden

Op dit moment ben ik nog bezig met mijn opleiding. Als alles voorspoedig verloopt behaal ik deze in 2021.

CMGT propedeuse

Hogeschool rotterdam | Sep 2017 - Apr 2019

Eerste jaar van Hogeschool Rotterdam waarvoor, mijn

propedeuse gehaald moest worden en ook heb gehaald.

Middenkader engineering

ROC mondiraan Den haag | Aug 2013 - Jun 2017

De vooropleiding die ik heb gevold. Ook wel mechatronica niveau 4 genoemt.

ERVARING

Stagiair mechatronica

HTC Delft | Sep 2016 - Feb 2017

Full-time Stagiair, met veelzijdige werkzaamheden van 3D ontwerpen en Arduino projecten tot volwaardig Scrum lid.

Stagiair mechatronica

Technison B.V. | Sep 2015 - Dec 2016

Full-time medewerker. werkzaamheden zoals lassen en assembleren.

Stagiair mechatronica

Horti Innovations | Mei 2015 - Juni 2015

3D-tekenen, ontwerpen en helpen in de verkoop.

TALEN

Mijn moeder taal is Nederlands. Mijn tweede taal is Engels en dit beheers ik naarbehoren.





Programmeer:

Arduino
PHP
TypeScript
Java
C#
JavaScript
HTML/CSS

SKILLS

Android Illustrator
Vue Photoshop
React Adobe XD
.NET CORE WordPress
Powerpoint
Materialize
Bootstrap

EIGENSCHAPPEN

Enthousiast
Leergierig
Sociaal
Oog voor detail
Creatief

HOBBIES

Longboarden Programmeren Zwemmen Uitjes Gamen